【裁判字號】    97,台上,355
【裁判日期】    970124
【裁判案由】    強盜
【裁判全文】
最高法院刑事判決              九十七年度台上字第三五五號
上  訴  人  甲○○
            乙○○
                    樓（另案羈押於台灣台北看守所）
上列上訴人等因強盜案件，不服台灣高等法院中華民國九十六年
十一月二十九日第二審判決（九十六年度上訴字第三三六三號，
起訴案號：台灣桃園地方法院檢察署九十五年度少連偵字第一五
六號），提起上訴，本院判決如下：
    主  文
上訴駁回。
    理  由
按刑事訴訟法第三百七十七條規定：上訴於第三審法院，非以判
決違背法令為理由，不得為之。是提起第三審上訴，應以原判決
違背法令為理由，係屬法定要件，如果上訴理由書狀未依據卷內
訴訟資料，具體指摘原判決不適用何種法則或如何適用不當，或
所指摘原判決違法情事，顯與法律規定得為第三審上訴理由之違
法情形，不相適合時，均應認其上訴為違背法律上之程式，予以
駁回。本件原審經審理結果，認為上訴人甲○○、乙○○二人加
重強盜犯行明確，因而撤銷第一審關於論處甲○○加重強盜部分
科刑之判決，就該民國九十五年九月十九日強盜部分改判仍論處
甲○○共同意圖為自己不法之所有，攜帶兇器，以脅迫至使不能
抗拒而使人交付其物罪刑，並就其被訴於九十五年九月十八日強
盜部分改判無罪，另對乙○○強盜部分，認第一審判決論處其加
重強盜未遂罪刑，為無不合，予以維持，駁回乙○○該部分之第
二審上訴，均已詳敘其調查、取捨證據之結果及憑以認定犯罪事
實之心證理由。並就甲○○否認犯行之供詞及其所辯各語認非可
採，予以論述。就形式上觀察，原判決要無採證認事違背證據法
則或理由不備等違背法令情形。甲○○上訴意旨略以：店員李奕
俊於警詢時陳稱歹徒有二人，薛俊彥於檢察官訊問時供陳其與黃
富昇去強盜，黃富昇亦坦承其與薛俊彥共同強盜，薛俊彥與黃富
昇二人於法院受理聲請羈押訊問時亦供承其二人共同強盜，豈竟
事後翻供，薛俊彥改稱實際上係其與甲○○共同強盜，黃富昇改
謂其並未參與，實際上係薛俊彥與甲○○二人所犯，薛俊彥與黃
富昇二人前後供詞反覆，自難採信，為何原判決不採信薛俊彥與
黃富昇最初之供述而僅採納事後翻供不實之陳述，其採證自有違
證據法則云云。乙○○上訴意旨略謂：薛俊彥與陳姓少年（真實
名字詳卷）等人雖有強盜之犯意，分持西瓜刀並戴頭套進入店內
，但因店員黃駿明當時仍在庫房內，並未遭薛俊彥等人施以強暴
、脅迫等不法行為，是乙○○與薛俊彥等人所為，應僅成立預備
強盜罪，而非強盜未遂罪云云。惟查：(一)、證據之取捨及其憑信
力如何，係屬事實審法院自由判斷之職權，此項職權之行使，倘
不違背客觀存在之經驗法則及論理法則，即無違法可言，自不得
據為上訴第三審之理由。原判決依甲○○於警詢及偵訊時之自白
、證人薛俊彥、黃富昇二人於第一審之具結證言、在甲○○住處
扣得之休閒衫與卷附監視錄影帶翻拍照片上之休閒衫相同等情，
認甲○○確實有與薛俊彥共同加重強盜之犯行，經核並無違背客
觀存在之經驗法則或論理法則，自不容甲○○漫事指為違法。(二)
、依原判決認定之事實，乙○○與黃富昇、陳姓少年及薛俊彥等
行至桃園縣楊梅鎮○○路○段九十八號「７－便利商店」前，
因黃富昇、乙○○認其手上有刺青恐易遭人辨識，乃推由薛俊彥
、陳姓少年分持一把西瓜刀並頭戴頭套進入該店內，而黃富昇、
乙○○則分乘機車在店外等候並把風，陳姓少年先進入該店內，
薛俊彥旋尾隨進入，其二人原欲持西瓜刀脅迫喝令店員打開收銀
機交付店內財物，適該店店員黃駿明在倉庫內，由設置在倉庫內
之監視錄影器見薛俊彥、陳姓少年各頭戴頭套、手持西瓜刀闖入
，且陳姓少年衝往倉庫方向，乃鎖上倉庫門，適警員廖信東等人
因執行防搶勤務，適時在該店前埋伏，見狀乃上前進入該店內逮
捕薛俊彥、陳姓少年二人等情。則薛俊彥與陳姓少年已經共同著
手實行本件加重強盜犯行而未遂至明，是原判決對乙○○論以刑
法第三百三十條第二項、第一項、第三百二十一條第一項第三款
之加重強盜未遂罪，顯無判決適用法則不當之違法。上訴人二人
之上訴意旨以上情指摘原判決違背法令，核與法律規定得為第三
審上訴理由之違法情形，均不相適合。依上揭說明，其二人之上
訴均為違背法律上之程式，俱應予駁回。
據上論結，應依刑事訴訟法第三百九十五條前段，判決如主文。
中    華    民    國  九十七  年    一    月  二十四  日
                      最高法院刑事第六庭
                          審判長法官  張  淳  淙
                                法官  劉  介  民
                                法官  張  春  福
                                法官  蔡  彩  貞
                                法官  林  俊  益
      本件正本證明與原本無異
                                      書  記  官
中    華    民    國  九十七  年    一    月   三十   日
                                                  W


司法院資訊處製作；財團法人民間司法改革基金會備份。
